# 20192019 年报告中应收票据计提坏账准备要追溯调整吗

提问人：yjhly2011 时间：2020-02-09 12:15:22
大家好，关于修订印发 2019 年度一般企业财务报表格式的通知财会（财会〔 2019 〕 6 号），在资产负债表，科目项目说明中，应收票据根据余额减去坏账准备金额后填列。从 2019 年开始，应收票据要计提坏账准备了，要追溯调整吗？
商业根据分为银行承兑汇票及商业承兑汇票，以前政策有规定对应收票据计提坏账准备吗，我看格力电器 2018 年年报中，应收票据均未提坏账准备。
2019 年已披露的年报中，焦点科技对应收票据计提坏账准备进行了追溯调整，而安靠智能则没有

回答人：chenyiwei
理论上，应收票据的信用风险在以前也存在，所以这不是会计政策变更，而是监管要求的再次强调。如果前期应收票据发生过坏账（包括商业承兑汇票发生到期追索情况），但此前未计提坏账准备的，可能会构成前期差错。但总体上看，由于在实务中一般只有信誉度较高的企业开出的商业承兑汇票才会被接受，所以对应收票据计提坏账准备的要求对多数企业的影响应不大。

提问人：yjhly2011 时间：2020-02-10 17:58:26
谢谢陈版主，个人觉得银行承兑汇票不需要计提坏账准备，商业承兑汇票应该计提；上市公司是否要追溯调整

回答人：chenyiwei
如果要追溯调整，则只能以前期差错更正的名义。对于上市公司要谨慎考虑这样做的影响。